臺灣雲林地方法院刑事判決　　　　　　　　96年度易字第48號
公　訴　人　臺灣雲林地方法院檢察署檢察官
被　　　告　乙○○
上列被告因竊盜案件，經檢察官提起公訴（95年度偵字第5822號
），嗣因被告就被訴事實為有罪之陳述，經本院合議庭裁定由受
命法官獨任適用簡式審判程序審理，判決如下：
    主  文
乙○○竊盜，累犯，處有期徒刑伍月，如易科罰金，以新臺幣壹
仟元折算壹日。
    事  實
一、乙○○前因違反毒品危害防制條例案件，經臺灣臺北地方法
    院於民國91年6 月27日以91年度簡上字第9 號判處有期徒刑
    4 月，於同年10月24日確定；又因竊盜案件，經本院於91年
    9 月5 日以91年度六簡字第127 號判處有期徒刑3 月，於同
    年月29日確定；又因竊盜案件，經本院於92年2 月27日以91
    年度易字第512 號判處有期徒刑10月，上訴後，於92年4 月
    3 日撤回上訴而告確定；又因詐欺案件，經本院於92年2 月
    27日以92年度易字第70號判處有期徒刑4 月，於同年3 月30
    日確定；又因違反毒品危害防制條例案件，經本院於92年5
    月27日以92年度訴字第198 號判處有期徒刑8 月，於同年6
    月16日確定；又因違反毒品危害防制條例案件，經本院於92
    年7 月1 日以92年度易字第306 號判處有期徒刑3 月，於同
    年月4 日確定，前開後4 罪嗣經本院裁定應執行有期徒刑1
    年9 月，並與其餘2 罪接續執行，甫於94年9 月19日縮刑期
    滿執行完畢。詎仍不知悔改，竟意圖為自己不法之所有，於
    95年9 月30日下午3 時許，利用大門未關之機會，侵入雲林
    縣斗六市○○街4 號丙○○之住處內 (無故侵入住宅部分未
    據告訴)， 徒手竊取丙○○所有置於客廳桌上之MOTOROLA廠
    牌行動電話1 支 (內含門號0000000000號之SIM 卡1 枚)，
    得手後逃離上址，並持該行動電話向不詳姓名、年籍、綽號
    「阿峰」之成年男子換購價值新臺幣1,000 元之第一級毒品
    海洛因施用。嗣經丙○○報警後，依其住處之監視錄影畫面
    循線查獲上情。
二、案經雲林縣警察局斗六分局報告臺灣雲林地方法院檢察署檢
    察官偵查起訴。
    理  由
一、按本件被告乙○○所犯均係死刑、無期徒刑、最輕本刑為3
    年以上有期徒刑以外之罪，其於準備程序就前揭被訴事實為
    有罪之陳述，經受命法官告知簡式審判程序之旨，並聽取其
    與公訴人之意見後，本院認無不得或不宜改依簡式審判程序
    進行之情事，依刑事訴訟法第273 條之1 第1 項、第284 條
    之1 規定，裁定本件由受命法官獨任進行簡式審判程序，合
    先敘明。
二、上開犯罪事實，業據被告於警詢、偵查及本院審理中均坦承
    不諱，核與被害人丙○○於警詢中之指述相符，並有監視錄
    影帶翻拍照片4 張、現場照片2 張附卷可稽，綜上足認，被
    告前揭自白與事實相符，應堪採為被告有罪之證據。本案事
    證明確，被告犯行堪以認定。
三、核被告所為，係犯刑法第320 條第1 項之竊盜罪。又被告前
    因違反毒品危害防制條例案件，經臺灣臺北地方法院於91年
    6 月27日以91年度簡上字第9 號判處有期徒刑4 月，於同年
    10月24日確定；又因竊盜案件，經本院於91年9 月5 日以91
    年度六簡字第127 號判處有期徒刑3 月，於同年月29日確定
    ；又因竊盜案件，經本院於92年2 月27日以91年度易字第51
    2 號判處有期徒刑10月，上訴後，於92年4 月3 日撤回上訴
    而告確定；又因詐欺案件，經本院於92年2 月27日以92年度
    易字第70號判處有期徒刑4 月，於同年3 月30日確定；又因
    違反毒品危害防制條例案件，經本院於92年5 月27日以92年
    度訴字第198 號判處有期徒刑8 月，於同年6 月16日確定；
    又因違反毒品危害防制條例案件，經本院於92年7 月1 日以
    92年度易字第306 號判處有期徒刑3 月，於同年月4 日確定
    ，前開後4 罪嗣經本院裁定應執行有期徒刑1 年9 月，並與
    其餘2 罪接續執行，甫於94年9 月19日縮刑期滿執行完畢，
    此有臺灣高等法院被告前案紀錄表1 份在卷可按，其受有期
    徒刑之執行完畢，5 年以內故意再犯本件有期徒刑以上之罪
    ，為累犯，應依刑法第47條第1 項規定加重其刑。爰審酌被
    告前有2 次因竊盜案件經法院判刑之前科紀錄，仍不知悔改
    ，且被告正值壯年，不思以正當途徑獲取財物，竟侵入他人
    住家行竊行動電話1 支，以換購毒品使用，惟念其犯後坦承
    犯行，犯後態度良好等一切情狀，量處如主文所示之刑，併
    諭知如易科罰金，以新臺幣1,000 元折算1 日。
四、檢察官雖於論告時請求對被告宣告強制工作，惟按保安處分
    係對受處分人將來之危險性所為含有社會隔離、拘束身體自
    由性質之處置，以達教化與治療之目的，乃為刑罰之補充制
    度，本諸法治國家保障人權之原理及刑法之保護作用，其法
    律規定之內容，應受比例原則之規範，使保安處分之宣告，
    與行為人所為行為之嚴重性、行為人所表現之危險性以及對
    於行為人未來行為之期待性相當，而保安處分中之強制工作
    ，旨在對嚴重職業性犯罪及欠缺正確工作觀念或無正常工作
    因而犯罪者，強制其從事勞動，以學習一技之長及正確之謀
    生觀念，使其日後重返社會，能適應社會生活，此觀修正前
    之刑法第90條第1 項及竊盜犯贓物犯保安處分條例第3 條第
    1 項規定，均係本此意旨而制定，而由法院視行為人之危險
    性格，決定應否交付強制工作，以達特別預防之目的，修正
    後之該等規定雖刪除關於常業犯宣告強制工作之規定，其餘
    情形仍應本諸比例原則以審酌是否有宣告強制工作之必要（
    司法院大法官釋字第471 號解釋意旨參照）。查被告雖曾於
    91、92年間因竊盜案件經法院判刑各1 次，已如前述，惟距
    離本件犯罪時間已逾3 年，且本件被告所為竊盜犯行僅有1
    次，係由被告1 人臨時起意所為，犯案手法亦十分簡單，顯
    非計畫性之犯罪集團，尚不足以認定被告有犯竊盜罪之習慣
    ，被告復供稱其之前係在紙廠工作，後因工作導致手部受傷
    而中斷，目前則在工地擔任雜工等語，足見其並非無一技之
    長及正確之謀生觀念，是本院綜合被告行為之嚴重性、所表
    現之危險性及對其未來行為之期待性等情研判，認給予適當
    之徒刑處罰已足收矯治之效，倘令其入勞動埸所強制工作，
    則非屬適當甚且過度，爰不為令入勞動場所強制工作之諭知
    。
據上論斷，應依刑事訴訟法273 條之1 第1 項、第284 條之1 、
第299 條第1 項前段，刑法第320 條第1 項、第47條第1 項、第
41條第1 項，刑法施行法第1 條之1 第1 項、第2 項前段，判決
如主文。
本案經檢察官甲○○到庭執行職務。
中　　華　　民　　國　　96　　年　　2 　　月　　16　　日
                  刑事第一庭    法  官    王雅苑
以上正本證明與原本無異。
如不服本判決，應於判決收受後10日內，向本院提出上訴狀（須
附繕本）。
                                書記官    譚系媛
中　　華　　民　　國　　96　　年　　2 　　月　　16　　日
附錄本案論罪科刑法條：
中華民國刑法第320 條第1 項
意圖為自己或第三人不法之所有，而竊取他人之動產者，為竊盜
罪，處5 年以下有期徒刑、拘役或5 百元以下罰金。
